臺灣高雄地方法院刑事判決　　　　　　　　　　　　　九十一年度訴字第八四號
　　公　訴　人　臺灣高雄地方法院檢察署檢察官
　　被　　　告　乙○○
右列被告因偽造文書等案件，經檢察官提起公訴（九十年度偵字第二０五七一號），
本院判決如左：
    主  文
乙○○行使偽造私文書，足以生損害於他人，處有期徒刑肆月，如易科罰金，以佰
元折算壹日。緩刑貳年。
    事  實
一、緣乙○○之姊蕭淑偵（業經檢察官為不起訴處分確定）與丙○○因機車買賣需辦
    理退還之過戶手續，委託乙○○代辦，乙○○因此取得丙○○之國民身分證及印
    章。詎乙○○竟意圖為自己不法之所有，基於行使偽造私文書以詐取ＳＩＭ卡供
    己非法撥打使用之犯意，於民國八十九年十二月十五日，先取得不知情之通訊業
    者林益宗（亦經檢察官為不起訴處分確定）之授權及交付之身分證、印章，再持
    前開丙○○之印章、身分證，至高雄市○○區○○路二六二號之中華電信股份有
    限公司南區電信分公司北高雄營運處（下簡稱中華電信公司），未經丙○○之同
    意或授權，即擅自冒用丙○○之名義，在中華電信公司0000000000號
    、0000000000號行動電話業務申請書「原用戶簽章欄」及同意書「立
    同意書人」內，接續盜蓋「丙○○」印文各二枚（共計四枚），接續偽造該行動
    電話業務申請書及同意書各二紙後，再行使持交中華電信公司承辦人員甲○○，
    藉此冒名申辦0000000000及0000000000號行動電話門號，
    使中華電信公司陷於錯誤，因而交付上開門號行動電話ＳＩＭ卡二張及申辦門號
    贈送之行動電話二具，並提供撥接通訊之電信服務。乙○○於詐得上開ＳＩＭ卡
    後，即基於詐欺得利之概括犯意，自八十九年十二月十九日至二十日止，連續多
    次撥打使用，詐得免費撥打行動電話之不法利益，共計新台幣（下同）一萬一千
    一百七十三元，足以生損害於丙○○及中華電信公司。嗣丙○○接獲電信費帳單
    後，發覺有異，報警而查知上情。
二、案經高雄市政府警察局苓雅分局移送臺灣高雄地方法院檢察署檢察官偵查起訴。
    理  由
一、右揭因受託辦理其姊蕭淑偵與被害人丙○○間機車買賣過戶手續，取得被害人之
    印章與身分證，未經同意或授權即偽以被害人名義偽填行動電話申請書及同意書
    ，行使交還中華電信而冒名申請如事實欄所示二支行動電話，詐得二張ＳＩＭ卡
    及附贈之行動電話二具後，連續盜撥使用，獲取免付通話費用之不法利益等犯罪
    事實，業據被告乙○○於本院調查及審理中供承不諱（本院九十一年六月十日訊
    問筆錄、同年七月十一日審判筆錄），並據被害人丙○○於警訊及本院調查時指
    訴綦詳，核與證人蕭淑偵及林益宗於警訊時；證人即中華電信本件承辦業務員甲
    ○○於警訊及本院調查中所證述情節均相符，復有中華電信行動電話業務申請書
    及同意書各二份、客戶欠費明細清單、行動電話通聯紀錄及被害人書立之切結書
    各一紙附卷可稽，足徵被告上開自白與事實相符，堪予採憑。事證明確，被告前
    揭行使偽造私文書，詐欺取財及詐得不法利益之犯行，均堪認定。
二、核被告冒以丙○○名義，偽造行動電話業務申請書及同意書各二紙後，持交中華
    電信公司承辦人員，憑以申辦系爭二支行動電話門號之行為，係犯刑法二百十六
    條、第二百十條之行使偽造私文書罪；其藉此詐得ＳＩＭ卡二張、配發贈送之手
    機二具，及其撥打行動電話之行為，則分別犯刑法第三百三十九條第一項詐欺取
    財罪、同條第二項詐欺得利罪。其利用不知情之林益宗授權交予之印章及身分證
    遂行上開犯行，為間接正犯。被告盜用印章係偽造私文書之階段行為，偽造私文
    書之低度行為則為行使之高度行為所吸收，均不另論罪。又被告基於單一犯意，
    接續偽蓋被害人印章而偽造行動電話業務申請書、同意書各二紙之行為，時間密
    接，地點相同，為接續犯。其多次撥打行動電話詐得免費撥接通話之不法利益之
    行為，時間緊接，犯罪構成要件相同，顯係基於概括犯意反覆為之，為連續犯，
    應依刑法第五十六條之規定，論以一罪並加重其刑。再被告所犯上揭行使偽造私
    文書、詐欺取財及連續詐欺得利三罪間，有方法、目的之牽連關係，應依刑法第
    五十五條規定，從較重之行使偽造私文書罪處斷。至公訴人漏未就被告詐取ＳＩ
    Ｍ卡二張及配發贈送手機二具部分援引法條加以論科，惟起訴事實已有載明ＳＩ
    Ｍ卡部分詐欺取財之事實，而贈送手機部分與所敘ＳＩＭ卡事實具實質一罪關係
    ，應均為起訴效力所及，本院自應併予審理；又被告多次撥打行動電話詐得財產
    上不法利益之行為，應為連續犯，已如前述，公訴人漏未載述，亦有未洽，應予
    補充敘明。審酌被告素行良好，有臺灣高等法院被告全國前案紀錄表及臺灣高雄
    地方法院檢察署刑案資料查註紀錄表各一份在卷可按，此次因一時失慮，貪圖小
    利而冒名申辦行動電話，詐取財物及不法利益，殊無可取，惟念其犯後坦承犯行
    ，態度良好，及事後已將電話費補繳完畢，有卷附電信費收據影本二紙可稽，犯
    罪情節尚屬非鉅等情，量處如主文所示之刑，並諭知易科罰金之折算標準（參照
    臺灣高等法院九十年度法律座談會結論見解，逕依修正後刑法第四十一條第一項
    之規定諭知易科罰金之折算標準，無庸比較新舊法）。末查被告前未曾受有期徒
    刑以上刑之宣告，有卷內所附台灣高等法院被告全國前案記錄表一份在卷可參，
    其因一時失慮，致罹刑典，事後已坦承犯行，深具悔意，經此刑之宣告後，應知
    警惕而無再犯之虞，本院因認所宣告之刑以暫不執行為當，予以宣告緩刑二年，
    用啟自新。至卷附中華電信股份有限公司行動電話業務申請書及同意書上盜用之
    「丙○○」印文四枚，係被告持用真正被害人之印章而予盜蓋；又前揭行動電話
    申請書及同意書，與被告詐得之ＳＩＭ卡二張、配發贈送之手機二具，雖分別係
    被告供犯罪所用之物及因犯罪所得之物，惟皆係中華電信公司所有，爰均不予宣
    告沒收，附此敘明。
據上論斷，應依刑事訴訟法第二百九十九條第一項前段，刑法第二百十六條、第二百
十條、第三百三十九條第一項、第二項、第五十五條、第四十一條第一項、第七十四
條第一款，罰金罰鍰提高標準條例第一條前段、第二條，判決如主文。
本案經檢察官陳正芬到庭執行職務。
中      華      民      國      九十一      年      七    月    廿五    日
                                臺灣高雄地方法院刑事第六庭
                                    審判長  法  官  趙家光
                                            法  官  洪榮家
                                            法  官  林韋岑
右正本證明與原本無異。
如不服本判決，應於判決送達後十日內，向本院提出上訴狀。
                                            書記官  林誠桂
中      華      民      國      九十一      年      七    月    廿五    日
【附錄本判決論罪科刑法條】
刑法第二百十條：
  偽造、變造私文書，足以生損害於公眾或他人者，處五年以下有期徒刑。
刑法第二百十六條：
  行使第二百十條至第二百十五條之文書者，依偽造、變造文書或登載不實事項或使
  登載不實事項之規定處斷。
刑法第三百三十九條第一項、第二項：
  意圖為自己或第三人不法之所有，以詐術使人將本人或第三人之物交付者，處五年
  以下有期徒刑、拘役或科或併科一千元以下罰金。
  以前項方法得財產上不法之利益或使第三人得之者，亦同。
